【裁判字號】    97,聲再,48
【裁判日期】    971222
【裁判案由】    聲請重新審理
【裁判全文】
臺灣臺中地方法院刑事裁定              97年度聲再字第48號
聲  請  人  甲○○
即受處分人
                  （現於臺灣臺中戒治所強制戒治）
上列被告因毒品危害防制條例案件，不服本院97年度毒聲字第86
7號強制戒治確定裁定，聲請重新審理，本院裁定如下：
    主    文
重新審理之聲請駁回。
    理    由
一、聲請意旨詳如聲請狀所載（如附件）。
二、按觀察、勒戒及強制戒治之裁定確定後，有下列情形之一，
    認為應不施以觀察、勒戒或強制戒治者，受觀察、勒戒或強
    制戒治處分之人，或其法定代理人、配偶，或檢察官得以書
    狀敘述理由，聲請原裁定確定法院重新審理：一、適用法規
    顯有錯誤，並足以影響裁定之結果者。二、原裁定所憑之證
    物已證明為偽造或變造者。三、原裁定所憑之證言、鑑定或
    通譯已證明其為虛偽者。四、參與原裁定之法官，或參與聲
    請之檢察官，因該案件犯職務上之罪，已經證明者。五、因
    發現確實之新證據足認受觀察、勒戒或強制戒治處分之人，
    應不施以觀察、勒戒或強制戒治者。六、受觀察、勒戒或強
    制戒治處分之人，已證明其係被誣告者。聲請重新審理，應
    於裁定確定後30日內提起。但聲請之事由，知悉在後者，自
    知悉之日起算。法院認為無重新審理之理由，或程序不合法
    者，應以裁定駁回之，毒品危害防制條例第20條之1第1項、
    第2項、第4項前段定有明文。
三、經查，依聲請人之聲請意旨觀之，其當係主張本院97年度毒
    聲字第 867號強制戒治確定裁定，有適用法規顯有錯誤，並
    足以影響裁定結果及因發現確實之新證據足認受處分人，應
    不施以強制戒治之情形。惟本院 97年度毒聲字第867號強制
    戒治裁定，業於 97年9月23日囑託臺灣臺中看守所附設勒戒
    處所長官送達，由甲○○於同日親自收受，並於 97年9月29
    日確定等情，業經本院調取 97年度毒聲字第867號刑事卷宗
    ，核閱送達證書無誤。而本案是否有適用法規顯有錯誤之情
    形，客觀上乃聲請人收受裁定時即可得知之事項，要無由聲
    請人以個人的法律素養或怠於發現，而主張其有知悉在後之
    情形，否則上開30日不變期間之規定，即成為具文而嚴重影
    響法的安定性。是本案縱有適用法規顯有錯誤之情形，亦無
    聲請人知悉在後，而得自其知悉之日起算30日不變期間之問
    題，聲請人既遲至97年 12月4日始具狀聲請重新審理，已逾
    30日不變期間，此部分之聲請程序既不合法，應予駁回。惟
    此部分若確有適用法規顯有錯誤之情形，仍得適用非常上訴
    之程序，以資救濟。又聲請人主張其曾於97年1月至7月，自
    費前往中山醫學大學附設醫院太原院區接受美沙冬療法等情
    ，縱係屬實，亦因聲請人施用第 1級毒品海洛因犯行，業於
    96年 4月20日即為警查獲，聲請人並非於犯罪未發覺前，自
    動向行政院衛生署指定之醫療機構請求治療，無毒品危害防
    制條例第21條規定之適用，亦無因發現確實之新證據足認聲
    請人，應不施以強制戒治之情形，故此部分之聲請為無理由
    ，應予駁回。
四、依毒品危害防制條例第20條之1第4項前段，裁定如主文。
中    華    民    國    97    年    12    月    22    日
                  刑事第十三庭  法  官  陳  得  利
上為正本係照原本作成。
如不服本裁定，應於送達後5日內，向本院提出抗告狀。
                                書記官  鐘  麗  芳
中    華    民    國    97    年    12    月    22    日


司法院資訊處製作；財團法人民間司法改革基金會備份。
